臺灣高等法院臺中分院刑事判決　　　　96年度上訴字第1513號
上　訴　人　臺灣臺中地方法院檢察署檢察官
被　　　告　乙○○
指定辯護人　本院公設辯護人　甲○○
上列上訴人因違反槍砲彈藥刀械管制條例案件，不服臺灣臺中地
方法院中華民國96年 4月18日第一審判決（96年度訴字第46號，
起訴案號：95年度偵字第4937號），提起上訴，本院判決如下：
    主  文
上訴駁回。
    事實及理由
一、本案經本院審理結果，認原審判決並無不當，應予維持，理
    由除補充如下外，引用原審判決記載之理由（如附件）。
二、上訴人即原審檢察官上訴意旨略謂：(一)被告縱使前曾將其他
    槍枝請其警員友人就槍枝外觀「目測」認無殺傷力，並無從
    據以除理由增列如下外，認定被告取得該槍枝之管道與本案
    相同。因此被告先前所持有其他槍枝縱無殺傷力，並無從作
    為有利本案被告運輸槍砲之有利證據。況如被告所述屬實，
    何以被告經查獲之際，為據以抗辯以證明自己主觀上並不知
    悉該槍枝具殺傷力，反以其他情詞推託，其卸責之企圖甚明
    。(二)被告胞妹洪素津為身處美國之共犯，與被告間具有非法
    走私槍枝運輸進口之犯意聯絡，深知非法走私運輸槍枝屬刑
    責重大之罪，為躲避查輯，當會在進口報單上申報之品名為
    「Toy BB Gun」，無從據此認定被告對於本案犯行全然不知
    ；再依據被告所提供洪素津在美國購買槍枝之發票以觀，清
    楚記載該槍枝之名稱、廠牌、型號等資料，對照被當另提供
    之進口貨品申請單，卻僅記載『Toy BB Gun』，更足以證明
    洪素津不實申報，意圖混淆進口之查驗甚明。(三)被告於95年
     3月28日偵訊時供稱『他（洪素津）寄出，後有發電子郵件
    給我才知道（她寄空氣槍），於94年9月20日左右到9月底發
    電子郵件』等語，惟事後卻陳稱：因電腦中毒，重灌程式資
    料為由，未能提出該電子郵件，其抗辯不足以服人。(四)被告
    投資經營標靶溪湖 ABC迷彩漆彈場，對於槍枝相關之常識，
    較一般人有所涉獵，被告如真具有漆彈場經營者身分，應知
    悉在臺灣與美國 2國間，關於一般民眾持有槍枝之相關法令
    相差甚詎，被告要求胞妹寄送在美國得自由買賣之系爭槍枝
    至臺灣，依其專業知識當知該槍枝在臺灣屬管制物品，因而
    要求其胞妹在進口單上申報品名為「Toy BB Gun」。是被告
    犯行惡意，實屬重大。(五)被告所提出自稱『洪素津之說明書
    』之有利證據，無從證明是否真係洪素津本人所書寫，此證
    據並不具證據能力。(六)本件系爭槍枝經送鑑定，鑑定結果為
    該槍枝管制號碼 0000000000，係美國Crosman廠製2260型口
    徑5.5㎜制式空氣槍，槍號705B13117，以小型二氧化碳高壓
    鋼瓶內氣體為發射動力，經以相容之鉛彈 （0.92g）實際測
    試 3次，其動能及單位面積動能均達具殺傷力，此有內政部
    警政署刑事警察局槍彈鑑定書為憑等語。
三、經查：(一)扣案之槍枝經內政部警政署刑事警察局（下稱刑事
    警察局）試測鑑驗結果，該槍枝係屬於 5.5MM口徑之空氣槍
    ，以小型二氧化碳高壓鋼瓶內氣體為發射動能，經以鉛彈試
    射，其速度分別為 166M/秒、162M/秒、160M/秒，其動能分
    別為 12.68焦耳、12.07焦耳、11.78焦耳，單位面積動能分
    別為 53.3 5焦耳/㎡、50.81焦耳/㎡、49.57焦耳/㎡，足以
    穿透人體皮肉層，有刑事警察局94年10月18日刑鑑字第0940
    156266號槍彈鑑定書在卷可參（見調查局卷宗第 22-24頁）
    ，固堪認具有殺傷力無訛。(二)該扣案槍枝係被告之胞妹洪素
    津於94年9月19日在美國境內，以美金 85．03元（約折合台
    幣 2,600元）購得，以空運郵包方式，自美國報運進口我國
    寄送予被告等情，有財政部臺中關稅局進口課郵務股 34614
    號郵包發遞單影本、出口申報影本、黃素津購買發票、出口
    申報影本各 1紙在卷可稽（見調查局卷附）。衡之該槍枝係
    屬空氣槍，並不能擊發裝填火藥之子彈，僅能發射BB彈或金
    屬彈丸，在美國境內非屬管制私人持有之槍枝，而洪素津係
    被告之胞妹，其居住於美國，私自購買該槍枝空運入境，以
    餽贈胞兄即被告，核與常情事理並不悖離。(三)被告自黃素津
    購買該槍枝後迄未曾將之置於自己實力支配之下，復無任何
    證據足認被告事先已認識該槍枝之機械性能，而委託或指使
    洪素津購買，以私運入境之情事，無從僅因該槍枝入關後，
    經刑事警察局以鉛彈試射鑑驗結果，認具殺傷力，該當於我
    國槍砲彈藥刀械管制條例第 4條第1項第1款所列管之槍枝，
    即推定黃素津自始即知悉該槍枝屬於我國法律所禁止之違禁
    物，而被告與之有犯意聯絡與行為分擔，推由黃素津私運該
    槍枝入境。(四)至於黃素津在進口報單上僅將系爭槍枝名稱略
    載為「TOY BB GUN」，而未按實際之名稱、廠牌、型號等資
    料詳載，無論其本意為何，亦不能認定係經被告授意而為。
    再被告辯稱：因電腦中毒，重灌程式資料，致未能提出洪素
    津通知寄槍相贈之電子郵件供檢察官調查，無論是否屬實，
    因被告無自證無罪之義務，參酌刑事訴訟法第156條第4項之
    規定，亦不能因此推斷其罪行。
四、綜上事證情況，本案依卷附證據資料，僅足以證明被告於其
    胞妹黃素津寄送該槍枝後，受通知前往領取之事實，尚不能
    據以推定被告事先知悉該槍枝具有殺傷力，而與黃素津間出
    於犯意聯絡與行為分擔，委由黃素津購買而私運入境之情事
    。是被告被訴違反槍砲彈藥刀械管制條例之犯行，自屬不能
    證明，依法應為無罪之諭知。是以原審判決諭知被告無罪，
    其所據之理由及適用法律，核無違誤。從而，原審檢察官提
    起上訴指摘原審判決不當，請求撤銷改判，為無理由，應予
    駁回。
據上論結，應依刑事訴訟法第368條，判決如主文。
本案經檢察官丙○○到庭執行職務。
中　　華　　民　　國　　96　　年　　8 　　月　　28　　日
            刑事第三庭  審判長法　官  王  增  瑜
                              法　官  廖  柏  基
                              法　官  蔡  紹  良
上列正本證明與原本無異。
如不服本判決應於收受送達後十日內向本院提出上訴書狀，其未
敘述上訴之理由者並得於提起上訴後十日內向本院補提理由書（
均須按他造當事人之人數附繕本）。
                              書記官  許  麗  花
中　　華　　民　　國　　96　　年　　8　　 月　　29　　日
